【裁判字號】    99,訴,883
【裁判日期】    991115
【裁判案由】    強盜等
【裁判全文】
臺灣屏東地方法院刑事判決               99年度訴字第883號
公  訴  人  臺灣屏東地方法院檢察署檢察官
被      告  洪立瑋
選任辯護人  郭宗塘律師
選任辯護人  鄭國安律師
被      告  胡文寶
指定辯護人  本院公設辯護人張宏惠
上列被告等因強盜等案件，經檢察官提起公訴（99年度偵字第
6474、7187、7188、7189、7190、7191、7192、7193、7194、
7195、7196、7197、7198、7199、7200、7201號），本院判決如
下：
    主  文
洪立瑋犯攜帶兇器竊盜罪，處有期徒刑捌月；又共同犯攜帶兇器
竊盜罪共肆罪，各處有期徒刑捌月；又犯強盜罪，處有期徒刑伍
年陸月，扣案之玩具槍壹支、鐮刀壹支、半罩式安全帽貳頂、棉
質手套貳雙均沒收；又犯如附表一、二、三「論罪科刑」欄所示
之罪，各處如附表一、二、三「論罪科刑」欄所示之刑。應執行
有期徒刑拾年，扣案之玩具槍壹支、鐮刀壹支、半罩式安全帽貳
頂、棉質手套貳雙均沒收。
胡文寶共同犯攜帶兇器竊盜罪共肆罪，各處有期徒刑捌月；又犯
如附表一、二、三「論罪科刑」欄所示之罪，各處如附表一、二
、三「論罪科刑」欄所示之刑。應執行有期徒刑捌年陸月，扣案
之玩具槍壹支、鐮刀壹支、半罩式安全帽貳頂、棉質手套貳雙均
沒收。
    事  實
一、洪立瑋與胡文寶共同基於意圖為自己不法所有之竊盜及強盜
    犯意聯絡，先於民國99年6 月6 日凌晨1 時30分許，至臺南
    市○○區○○路4 段329 巷10號前，由洪立瑋持其所有客觀
    上可供兇器使用之螺絲起子1 支，胡文寶持洪立瑋所有客觀
    上可供兇器使用之開口鈑手1 支，共同竊取高智文所有車號
    VE-4 752號自用小客車車牌2 面，得手後將前開車牌懸掛在
    洪立瑋所有之車號7523-MU 號自用小客車上，用以掩飾如附
    表一所示之強盜犯行，其後再由洪立瑋駕駛前開自小客車搭
    載胡文寶，於如附表一所示之時間、地點，以如附表一所示
    之方式強盜如附表一所示被害人所有之財物。
二、洪立瑋與胡文寶復共同基於意圖為自己不法所有之竊盜、搶
    奪及強盜犯意聯絡，先於99年6 月18日凌晨2 時許，至臺南
    縣西港鄉○○村○○街56-3號前，由洪立瑋於車上把風，胡
    文寶則持洪立瑋所有客觀上可供兇器使用之螺絲起子1 支，
    共同竊取吳宛玲所有之車號UO-0658 號自用小客車車牌2 面
    ，得手後將前開車牌懸掛於洪立瑋所有之車號7523-MU 號自
    用小客車上，用以掩飾如附表二所示之搶奪、強盜犯行，再
    由洪立瑋駕駛前開車輛搭載胡文寶於如附表二所示之時間、
    地點，以如附表二所示之方式搶奪、強盜如附表二所示被害
    人所有之財物。
三、洪立瑋與胡文寶再共同基於意圖為自己不法所有之竊盜及強
    盜犯意聯絡，先於99年6 月25日凌晨1 時40分許，至高雄縣
    阿蓮鄉○○街17號前，由洪立瑋持其所有客觀上可供兇器使
    用之開口鈑手1 支，胡文寶則持洪立瑋所有客觀上可供兇器
    使用之螺絲起子1 支，共同竊取林聖涵所有之車號Z9-2887
    號自用小客車車牌1 面、蘇美玲所有之車號4935-TG 號自用
    小客車車牌1 面，得手後將前開2 面車牌分別懸掛於洪立瑋
    所有之車號7523-MU 號自用小客車前後，用以掩飾如附表三
    所示之強盜犯行，再由洪立瑋駕駛前開車輛搭載胡文寶於如
    附表三所示之時間、地點，以如附表三所示之方式強盜如附
    表三所示被害人所有之財物。
四、洪立瑋另基於意圖為自己不法所有之竊盜及強盜犯意，先於
    99年7 月4 日凌晨3 時許，至臺南縣仁德鄉○○路與文南路
    口停車場，持其所有客觀上可供兇器使用之開口鈑手1 支竊
    取楊景林所有之車號QU-2203 號自小客車車牌2 面，得手後
    將前開車牌懸掛於洪立瑋所有之車號7523-MU 號自小客車上
    ，再於同日凌晨4 時許，開車至臺南縣關廟鄉○○村○○路
    ○ 段930 號大關廟加油站，頭載安全帽、口罩及棉質手套，
    手持玩具槍指向加油站員工黃明達，喝令黃明達把錢拿出來
    ，以此脅迫方式，至使黃明達不能抗拒，而將身上的現金新
    臺幣（下同）500 元交出，洪立瑋並將加油站之零錢盤取走
    ，共得款2,200元。
五、嗣警方接獲附表三編號2 之九如加油站報案後，前往現場蒐
    證，又接獲附表三編號1 、3 強盜案通報後，旋調閱案發地
    點附近之監視錄影光碟，發現強盜案涉嫌人所駕駛之車輛懸
    掛車牌係在高雄縣阿蓮鄉○○街17號前失竊（即犯罪事實三
    部分），經調閱車籍資料，發現強盜案涉嫌人亦涉嫌附表二
    所示之強盜案，再接獲犯罪事實四強盜案通報後，調閱沿路
    監視器錄影畫面及調閱車籍資料，發現99年7 月4 日凌晨3
    時許，臺南縣仁德鄉○○路與文南路口停車場車牌失竊案（
    即犯罪事實四車牌失竊部分）現場附近，同車型、顏色之洪
    立瑋所有之車號7523-MU 號自用小客車多次出現，即為警跟
    監，跟監發現有改掛車牌為車號QU-2203 號自小客車車牌2
    面（即犯罪事實四失竊車牌）之行為，遂為警於99年7 月4
    日23時30分許，在嘉義市○○路○ 段與北港路口當場查獲，
    並扣得洪立瑋所有之玩具槍1 支、鎌刀1 支、半罩式安全帽
    2 頂、棉質手套2 雙、胡文寶所有之黑紅色風衣1 件、失竊
    之QU-2203 號車牌兩面、胡文寶身上現金1 萬400 元、洪立
    瑋身上現金6,900 元及車內零錢1955元等物；又渠等嗣接受
    警方詢問時，在有偵查犯罪職權之公務員或機關知悉犯罪事
    實一及附表一編號1 至3 所示之犯罪事實前，主動向承辦員
    警供承該些犯行，而循線查獲。
六、案經李坤山、劉卜瑞訴由屏東縣政府警察局里港分局報告臺
    灣屏東地方法院檢察署檢察官偵查起訴。
    理  由
壹、證據能力部分
    按傳聞法則之重要理論依據，在於傳聞證據未經當事人之反
    對詰問予以核實，乃予排斥，惟若當事人已放棄對原供述人
    之反對詰問權，於法院審判時表明同意該等傳聞證據可作為
    證據，基於證據資料愈豐富，愈有助於真實發現之理念，並
    貫徹刑事訴訟法修法加重當事人進行主義之精神，確認當事
    人對於證據能力有處分權之制度，傳聞證據經當事人同意作
    為證據，法院認為適當者，亦得為證據；另當事人於調查證
    據時，對於傳聞證據表示「沒有意見」、「對於證據調查無
    意見」，而未於言詞辯論終結前聲明異議，應視為已有將該
    等傳聞證據採為證據之同意，此刑事訴訟法第159 條之5 定
    有明文。查本案據以認定被告犯罪事實存否之被告以外之人
    之言詞或書面陳述，經審判長提示並告以要旨後，檢察官及
    被告、辯護人均知該證據為審判外之言詞陳述及書面證據，
    原無證據能力，惟未於言詞辯論終結前表示異議，本院審酌
    上開證據作成之過程並無不適當之情形，且對於被告涉案之
    事實具有相當之關聯性，依刑事訴訟法第159 條之5 規定具
    有證據能力。
貳、實體部分
一、上開犯罪事實，業據被告洪立瑋、胡文寶2 人於本院審理時
    均坦承不諱，互核相符，且核與證人高智文、吳宛玲、林聖
    涵、蘇美玲、楊景林、蔡舜帆、黃新池、黃文詳、陳元進、
    劉卜瑞、黃宗福、李坤山、王偉翔、張惠珍、林如堅、黃明
    達於警詢及證人即承辦警員陳賜明於本院審理時證述之情節
    大致相符，並有搜索扣押筆錄、扣押物品目錄表、照片36張
    、監視器翻拍照片21張、贓物認領保管單、高雄縣政府警察
    局車輛協尋電腦輸入單、失車案件基本資料詳細畫面報表、
    屏東縣政府警察局氣體動力式槍枝（空氣槍）動能初篩報告
    表、車號查詢汽車車籍資料、高雄縣政府警察局湖內分局一
    甲派出所陳報單、臺南市警察局第六分局鹽埕派出所受理刑
    事案件報案三聯單、查獲及採證相片等附卷可憑，並有洪立
    瑋所有之玩具槍1 支、鎌刀1 支、半罩式安全帽2 頂、棉質
    手套2 雙、胡文寶所有之黑紅色風衣1 件、被害人楊景林失
    竊之QU-2203 號車牌兩面（已發還被害人）、胡文寶身上現
    金1 萬400 元、洪立瑋身上現金6,900 元及車內零錢1955元
    （已發還被害人）等物扣案可稽，被告2 人所為前開自白與
    事實相符，堪以採信。本件事證明確，應予依法論科。
二、論罪科刑：
（一）按搶奪罪以乘人不及抗拒，公然掠取其財物為成立要件，
      雖掠奪之際或不免於暴行，然與強盜罪之暴行，必須至使
      人不能抗拒之情形，迥然有別，最高法院32年上字第2181
      號亦著有判例。又搶奪與強盜雖同具不法得財之意思，然
      搶奪係乘人不備公然掠取，若施用強暴、脅迫或他法使被
      害人身體上或精神上處於不能抗拒之狀態，而取其財物或
      令其交付者，則為強盜罪，而強盜罪之所謂「不能抗拒」
      ，係指行為人所為之強暴、脅迫等不法行為，就當時之具
      體事實，予以客觀判斷，足使被害人身體上或精神上達於
      不能或顯難抗拒之程度而言，亦有最高法院94年度台上字
      第2266號判決意旨可資參照。
（二）按攜帶兇器竊盜、強盜罪之所謂兇器，其種類並無限制，
      凡客觀上足以對人之生命、身體、安全構成威脅，具有危
      險性之兇器均屬之，又攜帶兇器竊盜，祇須竊盜、強盜時
      攜帶具有危險性之兇器為已足，並不以攜帶之初有行兇之
      意圖為必要（最高法院79年臺上字第5253號判例、62年臺
      上字第2489 號 判例意旨參照）；次按認定被害人是否已
      達「至使不能抗拒」之程度，應以被告行為時之強弱程度
      綜合當時之具體事實，依多數人之客觀常態情狀決之，亦
      即視該手段施用於相類似之情狀下，是否足使一般人處於
      不能抗拒之壓制程度而定之，不以被害人之主觀意思為準
      （最高法院87年度臺上字第3705號判決參照）。而所謂強
      暴，謂直接或間接對於人之身體施以暴力，壓制被害人之
      抗拒，或使被害人處於不能抗拒之狀態；所謂脅迫，係指
      以言詞或舉動（如持刀等是）威嚇要脅，以逼迫被害人就
      範而任其擺佈者而言（最高法院82 年 度台上字第3842號
      、77年度台上字第3642號判決要旨參照）。查本件被告2
      人竊盜車牌時所使用之螺絲起子、開口鈑手及強盜時使用
      之鐮刀，均係金屬材質，倘持以攻擊他人，顯足以對人體
      構成傷害，自屬兇器無疑；又被告2 人強盜時，分持玩具
      槍及鐮刀指向被害人，致被害人心生畏懼，不敢反抗，而
      強行取走被害人物品之行為，除以手勒住被害人脖子係直
      接或間接對被害人之身體施以暴力（如附表一編號2 及附
      表三編號2 ），致使喪失自由意志，不能抗拒，係強暴之
      強盜行為外，餘係以目前之危害脅迫被害人，致使喪失自
      由意志，不能抗拒，係脅迫之強盜行為；再依上開客觀情
      形判斷，任何人處於當時之情況，應已達不能抗拒之程度
      ，殆無疑義。
（三）是核被告洪立瑋與胡文寶所為犯罪事實一、二、三竊取車
      牌及被告洪立瑋所為犯罪事實四竊取車牌部分，均係犯刑
      法第321 條第1 項第3 款之攜帶兇器竊盜罪；被告洪立瑋
      與胡文寶所為附表二編號2 之行為，係犯同法第325 條第
      1 項之搶奪罪；渠等所為附表一編號2 、3 之所為及被告
      洪立瑋所為犯罪事實四強盜大關廟加油站部分之所為均係
      犯同法第328 條第1 項之強盜罪；另渠等所為附表一編號
      1 、附表二編號1 、3 、4 及附表三之所為，均係犯同法
      第330 條第1 項之攜帶兇器強盜罪。
（四）公訴意旨認被告附表二編號2 之行為係犯刑法第320 條第
      1 項之竊盜罪，尚有未洽，而公訴檢察官於本院審理時亦
      表示對於本院變更起訴法條為搶奪罪無意見，且因起訴社
      會基本事實相同，爰依法變更起訴法條。
（五）被告洪立瑋與胡文寶2 人就犯罪事實一、二、三攜帶兇器
      竊盜行為；附表二編號2 之搶奪行為；附表一編號2 、3
      之強盜行為；附表一編號1 、附表二編號1 、3 、4 及附
      表三之攜帶兇器強盜行為，有犯意聯絡及行為分擔，業據
      被告2 人供述明確，應論以共同正犯。
（六）再被告洪立瑋與胡文寶所犯犯罪事實一、二、三（犯罪事
      實三竊取車牌部分有2 次犯行）、四及附表一、二、三所
      示各罪，犯意各別，行為互殊，應予分論併罰。
（七）次按犯人在犯罪未發覺之前，向該管公務員告知其犯罪，
      而不逃避接受裁判，即與刑法第62條規定自首之條件相符
      ，不以言明「自首」並「願受裁判」為必要；又刑法第62
      條所謂發覺，固非以有偵查犯罪權之機關或人員確知其人
      犯罪無誤為必要，而於對其發生嫌疑時，即得謂為已發覺
      ；但此項對犯人之嫌疑，仍須有確切之根據得為合理之可
      疑者，始足當之，若單純主觀上之懷疑，要不得謂已發生
      嫌疑，最高法院63年台上字第1101號判例及72年台上字第
      641 號判例可資參照。本件被告2 人所為犯罪事實一及附
      表一所示之犯行，均係被告2 人於犯罪事實二、三、四及
      附表二、附表三之犯行為警查獲後，接受警方詢問時，主
      動向警方供出，警方始確知該些案件亦係渠等所為乙情，
      業經證人即承辦員警陳賜明於本院證述明確（見本院卷第
      76頁至80頁），堪認警方在被告供承其有為犯罪事實一及
      附表一所示之犯罪事實前，尚無確切之根據合理懷疑係被
      告2 人所為，堪認警方在被告供承其有為犯罪事實一之竊
      盜及附表一之強盜犯行之前，亦無確切之根據得以懷疑係
      被告2 人所為，至為明確。是以本件被告2 人於有偵查職
      權之公務員或機關發覺其有為犯罪事實一竊盜及附表一所
      示強盜犯行之前，即主動告知警方，嗣並接受裁判，均符
      合自首之規定，就其所犯犯罪事實一及附表一所示各罪，
      均依刑法第62條前段規定減輕其刑。
（八）爰審酌被告2 人均年輕力壯，卻不思以己力賺取金錢獲取
      所需，多次任意竊盜、搶奪及強盜他人財物，造成被害人
      受有財產上損失，且嚴重危害他人人身安全及社會治安，
      造成社會人心不安，犯罪情節非輕，實值非難，暨考量渠
      等犯後均坦承全部犯行、素行、犯罪動機、目的、智識程
      度、所獲利益等一切情狀，各量處如主文所示之刑，並分
      別定渠等應執行之刑。
（九）按共同正犯因相互間利用彼此行為，以遂行其等犯意之實
      現，本於責任共同原則，對於共犯自均應為沒收之諭知（
      最高法院91年度台上字第5583號、89年度台上字第6946號
      判決意旨參照）。扣案之玩具槍1 支、鎌刀1 支、半罩式
      安全帽2 頂、棉質手套2 雙均為被告洪立瑋所有，用以犯
      本案竊盜、搶奪及強盜案使用，業據被告2 人供承在卷，
      應依刑法第38條第1 項第2 款規定對被告2 人均宣告沒收
      。另扣案之黑紅色風衣1 件，被告胡文寶雖供稱係其所有
      供犯案時所穿戴，然尚難認與其所為犯行有直接關聯性，
      爰不另為沒收之諭知，至於扣案之胡文寶身上現金1 萬40
      0 元、洪立瑋身上現金6,900 元，並無證據可證係供被告
      犯本案所用或預備使用之物，亦無證據可證係因犯本案所
      生或所得之物，依法亦不得宣告沒收，至被告2 人用以犯
      犯罪事實一、二、三、四竊取車牌所用之螺絲起子及開口
      鈑手，既未經扣案，且非違禁物，爰均不予宣告沒收，附
      此敘明。
據上論斷，應依刑事訴訟法第299 條第1 項前段、第300 條，刑
法第28條、第321 條第1 項第3 款、第325 條第1 項、第328 條
第1 項、第330 條第1 項、第62條前段、第51條第5 款、第38條
第1 項第2 款，判決如主文。
本案經檢察官許英輝到庭執行職務。
中    華    民    國    99    年    11    月    15    日
                  刑事第三庭  審判長  法  官  張世賢
                                      法  官  蕭筠蓉
                                      法  官  陳茂亭
以上正本證明與原本無異。
如不服本判決應於收受判決後10日內向本院提出上訴書狀，並應
敘述具體理由；其未敘述上訴理由者，應於上訴期間屆滿後20日
內向本院補提理由書（均須按他造當事人之人數附繕本）「切勿
逕送上級法院」。
中    華    民    國    99    年    11    月    15    日
                                      書記官  黃佳惠
附錄本判決論罪科刑法條：
中華民國刑法第321條
（加重竊盜罪）
犯竊盜罪而有左列情形之一者，處 6 月以上、 5 年以下有期徒刑：
一、於夜間侵入住宅或有人居住之建築物、船艦或隱匿其內而犯之者。
二、毀越門扇、牆垣或其他安全設備而犯之者。
三、攜帶兇器而犯之者。
四、結夥三人以上而犯之者。
五、乘火災、水災或其他災害之際而犯之者。
六、在車站或埠頭而犯之者。
前項之未遂犯罰之。
中華民國刑法第325條
（普通搶奪罪）
意圖為自己或第三人不法之所有，而搶奪他人之動產者，處6 月
以上5 年以下有期徒刑。
因而致人於死者，處無期徒刑或7 年以上有期徒刑，致重傷者，
處3 年以上10年以下有期徒刑。
第 1 項之未遂犯罰之。
中華民國刑法第328條
（普通強盜罪）
意圖為自己或第三人不法之所有，以強暴、脅迫、藥劑、催眠術
或他法，至使不能抗拒，而取他人之物或使其交付者，為強盜罪
，處5 年以上有期徒刑。
以前項方法得財產上不法之利益或使第三人得之者，亦同。
犯強盜罪因而致人於死者，處死刑、無期徒刑或10年以上有期徒
刑；致重傷者，處無期徒刑或7 年以上有期徒刑。
第 1 項及第 2 項之未遂犯罰之。
預備犯強盜罪者，處1 年以下有期徒刑、拘役或3 千元以下罰金
。
中華民國刑法第330條
（加重強盜罪）
犯強盜罪而有第321 條第1 項各款情形之一者，處7 年以上有期
徒刑。
前項之未遂犯罰之。
附表一：
┌─┬────┬────┬────────────────┬───────┐
│編│犯罪時間│犯罪地點│行為方式                        │論罪科刑      │
│號│        │        │                                │              │
├─┼────┼────┼────────────────┼───────┤
│1 │99年6 月│臺南市南│洪立瑋、胡文寶2 人戴安全帽、口罩│洪立瑋、胡文寶│
│  │6 月凌晨│區中華南│及棉質手套後，由洪立瑋持玩具槍，│共同犯攜帶兇器│
│  │4 時10分│路2 段  │胡文寶持客觀上可供兇器使用之鐮刀│強盜罪，各處有│
│  │        │317 號統│，進入店內，再由洪立瑋持玩具槍指│期徒刑伍年陸月│
│  │        │一超商  │向店員王彥彬，以此脅迫方式至使王│。扣案之玩具槍│
│  │        │        │彥彬不能抗拒，喝令王彥彬將錢拿出│壹支、鐮刀壹支│
│  │        │        │來，伺王彥彬打開收銀機後，洪立瑋│、半罩式安全帽│
│  │        │        │即將收銀機內之4,500 元取走，得手│貳頂、棉質手套│
│  │        │        │後2人 即駕車逃離現場，所得則2 人│貳雙均沒收。  │
│  │        │        │朋分花用。                      │              │
├─┼────┼────┼────────────────┼───────┤
│2 │99年6 月│高雄縣湖│洪立瑋、胡文寶均頭戴安全帽、口罩│洪立瑋、胡文寶│
│  │6 日凌晨│內鄉東方│及棉質手套後，洪立瑋1 手持玩具槍│共同犯強盜罪，│
│  │4 時24分│路678 號│指向加油站員工洪博勛，並用另1 手│各處有期徒刑參│
│  │        │興達港台│勒住洪博勛之脖子走到收銀機旁，喝│年陸月。扣案之│
│  │        │灣加油站│令洪博勛將錢拿出來，以此強暴、脅│玩具槍壹支、半│
│  │        │        │迫方式至使洪博勛不能抗拒，洪博勛│罩式安全帽貳頂│
│  │        │        │將錢拿出來後，胡文寶即取走洪博勛│、棉質手套貳雙│
│  │        │        │身上之現金3 萬元及回數票3,800 元│均沒收。      │
│  │        │        │，得手後駕車逃離現場，所得2 人朋│              │
│  │        │        │分花用。                        │              │
├─┼────┼────┼────────────────┼───────┤
│3 │99年6 月│高雄縣路│洪立瑋、胡文寶均頭戴安全帽、口罩│洪立瑋、胡文寶│    │
│  │6 日凌晨│竹鄉環球│及棉質手套，由洪立瑋持玩具槍指向│共同犯強盜罪，│
│  │4 時38分│路305 號│加油站員工蔡舜帆，喝令蔡舜帆將錢│各處有期徒刑參│
│  │        │速邁樂加│交出來，以此脅迫方式至使蔡舜帆不│年陸月。扣案之│
│  │        │油站    │能抗拒，洪立瑋即至收銀機內取得  │玩具槍壹支、半│
│  │        │        │3,286 元，得手後駕車逃離現場，所│罩式安全帽貳頂│
│  │        │        │得2 人朋分花用。                │、棉質手套貳雙│
│  │        │        │                                │均沒收。      │
└─┴────┴────┴────────────────┴───────┘
附表二：
┌─┬────┬────┬────────────────┬───────┐
│編│犯罪時間│犯罪地點│行為方式                        │論罪科刑      │
│號│        │        │                                │              │
├─┼────┼────┼────────────────┼───────┤
│1 │99年6 月│高雄縣燕│洪立瑋、胡文寶均頭戴安全帽、口罩│洪立瑋、胡文寶│
│  │18日凌晨│巢鄉安招│及棉質手套，由洪文瑋持玩具槍1支 │共同犯攜帶兇器│
│  │2 時46分│路456 號│、胡文寶持客觀上可供兇器使用之鐮│強盜罪，各處有│
│  │        │之1 「建│刀1 支，喝令加油站員工黃文詳將身│期徒刑柒年。扣│
│  │        │元加油站│上腰包交出來，，至使黃文詳不能抗│案之玩具槍壹支│
│  │        │」      │拒，而將腰包交出，洪立瑋、洪文寶│、鐮刀壹支、半│
│  │        │        │2 人得手後即駕車逃離現場，所得5,│罩式安全帽貳頂│
│  │        │        │000 元則朋分花用。              │、棉質手套貳雙│
│  │        │        │                                │均沒收。      │
├─┼────┼────┼────────────────┼───────┤
│2 │99年6 月│高雄縣岡│洪立瑋在車上等候，胡文寶頭戴安全│洪立瑋、胡文寶│
│  │18日凌晨│山鎮岡山│帽、口罩及棉質手套，手持玩具槍，│共同犯搶奪罪，│
│  │3 時    │路608 號│下車後趁被害人陳元進不及防備之際│各處有期徒刑壹│
│  │        │「岡山北│，搶走放置在收費亭抽屜內之腰包，│年。扣案之玩具│
│  │        │路中油加│共得款19,600 元 ，得手後駕車逃離│槍壹支、半罩式│
│  │        │油站」  │現場，所得朋分花用。            │安全帽貳頂、棉│
│  │        │        │                                │質手套貳雙均沒│
│  │        │        │                                │收。          │
├─┼────┼────┼────────────────┼───────┤
│3 │99年6 月│高雄縣湖│洪立瑋、胡文寶均頭戴安全帽、口罩│洪立瑋、胡文寶│
│  │18日凌晨│內鄉大湖│及棉質手套，洪立瑋手持玩具槍、胡│共同犯攜帶兇器│
│  │3 時12分│村中山路│文寶手持鐮刀，嚇令被害人黃宗福將│強盜罪，各處有│
│  │        │1 段152 │錢交出，以此脅迫方式至使黃宗福不│期徒刑柒年。扣│
│  │        │號「千越│能抗拒，黃宗福因而將身上之腰包交│案之玩具槍壹支│
│  │        │中油加油│出，共得款3,219 元，洪立瑋、胡文│、鐮刀壹支、半│
│  │        │站」    │寶2 人得手後駕車逃離現場，所得朋│罩式安全帽貳頂│
│  │        │        │分花用。                        │、棉質手套貳雙│
│  │        │        │                                │均沒收。      │
├─┼────┼────┼────────────────┼───────┤
│4 │99年6 月│高雄縣湖│洪立瑋、胡文寶均頭戴安全帽、口罩│洪立瑋、胡文寶│
│  │18日凌晨│內鄉大湖│及棉質手套，洪立瑋手持玩具槍、胡│共同犯攜帶兇器│
│  │3 時30分│村中山路│文寶手持鎌刀，洪立瑋嚇令李坤山將│強盜罪，各處有│
│  │        │二段3 號│錢文出，以此脅迫方式至使李坤山不│期徒刑柒年。扣│
│  │        │「台灣優│能抗拒而將腰包及收費亭之零錢交出│案之玩具槍壹支│
│  │        │力加油站│，共得款1,977元。洪立瑋、胡文寶2│、鐮刀壹支、半│
│  │        │」      │人得手後駕車逃離現場，所得朋分花│罩式安全帽貳頂│
│  │        │        │用。                            │、棉質手套貳雙│
│  │        │        │                                │均沒收。      │
└─┴────┴────┴────────────────┴───────┘
附表三：
┌─┬────┬────┬────────────────┬───────┐
│編│犯罪時間│犯罪地點│行為方式                        │論罪科刑      │
│號│        │        │                                │              │
├─┼────┼────┼────────────────┼───────┤
│1 │99年6 月│屏東縣屏│洪立瑋、胡文寶均頭戴安全帽、口罩│洪立瑋、胡文寶│
│  │25日凌晨│東市金城│及棉質手套，洪立瑋手持玩具槍指向│共同犯攜帶兇器│
│  │2 時30分│街228 號│加油站員工王偉翔，胡文寶手持鎌刀│強盜罪，各處有│
│  │        │「千越加│，洪立瑋喝令王偉翔「你進去把錢拿│期徒刑柒年。扣│
│  │        │油站」  │出來」，以此脅迫方式至使王偉翔不│案之玩具槍壹支│
│  │        │        │能抗拒，任由洪立瑋、胡文寶取走收│、鐮刀壹支、半│
│  │        │        │銀台內現金，共得款5,000 元，得手│罩式安全帽貳頂│
│  │        │        │後駕車逃離現場，所得朋分花用。  │、棉質手套貳雙│
│  │        │        │                                │均沒收。      │
├─┼────┼────┼────────────────┼───────┤
│2 │99年6 月│屏東縣九│洪立瑋、胡文寶均頭戴安全帽、口罩│洪立瑋、胡文寶│
│  │25日凌晨│如鄉九如│及棉質手套，洪立瑋手持玩具槍指向│共同犯攜帶兇器│
│  │2 時40分│路2段26 │加油站員工張惠珍，胡文寶手持鎌刀│強盜罪，各處有│
│  │        │號「九如│喝令其他員工不得靠近，洪立瑋以手│期徒刑柒年。扣│
│  │        │加油站」│勾住張惠珍脖子，以此強暴、脅迫方│案之玩具槍壹支│
│  │        │        │式至使張惠珍及其他員工不能抗拒，│、鐮刀壹支、半│
│  │        │        │任由洪立瑋至加油亭內拿取零錢約1,│罩式安全帽貳頂│
│  │        │        │600 元，得手後駕車逃離現場，所得│、棉質手套貳雙│
│  │        │        │朋分花用。                      │均沒收。      │
├─┼────┼────┼────────────────┼───────┤
│3 │99年6 月│屏東縣長│洪立瑋、胡文寶均頭戴安全帽、口罩│洪立瑋、胡文寶│
│  │25日凌晨│治鄉中興│及棉質手套，洪立瑋手持玩具槍指向│共同犯攜帶兇器│
│  │3 時    │路746 號│加油站員工林如堅，胡文寶手持鎌刀│強盜罪，各處有│
│  │        │「華友加│，洪立瑋喝令林如堅將身上腰包交出│期徒刑柒年。扣│
│  │        │油站」  │，以此脅迫方式至使林如堅不能抗拒│案之玩具槍壹支│
│  │        │        │而交付身上腰包，共得款19,700元，│、鐮刀壹支、半│
│  │        │        │得手後駕車逃離現場，所得朋分花用│罩式安全帽貳頂│
│  │        │        │。                              │、棉質手套貳雙│
│  │        │        │                                │均沒收。      │
└─┴────┴────┴────────────────┴───────┘

司法院資訊處製作；財團法人民間司法改革基金會備份。
